【裁判字號】    94,簡上,382
【裁判日期】    950316
【裁判案由】    竊盜
【裁判全文】
臺灣臺南地方法院刑事判決             94年度簡上字第382號
    上  訴  人  臺灣臺南地方法院檢察署檢察官
    被      告  丁○○
                        另案在臺灣臺南監獄臺南分監執行中
上列上訴人因被告竊盜案件，不服本院九十四年度簡字第二四六
五號，中華民國九十四年十一月四日第一審刑事簡易判決（聲請
簡易判決處刑案號：臺灣臺南地方法院檢察署九十四年度速偵字
第一四八號），提起上訴，及移送併案審理（九十四年度偵字第
一三六○三、一三六三三號），本院管轄之第二審合議庭判決如
下：
    主    文
原判決撤銷。
丁○○共同連續竊盜，處有期徒刑伍月，如易科罰金，以佰元
折算壹日。扣案機車鑰匙壹支沒收。
    犯罪事實
一、丁○○基於意圖為自己不法所有之概括犯意，先後於下列時
    間、地點，連續徒手竊取下述財物得逞：
  (一)於九十四年九月十二日晚間六時許，在臺南縣將軍鄉玉山村
    玉山一七之一號之丙○○住處旁，趁無人注意之際，徒手以
    丙○○所使用停放該處車牌號碼ＭＳＦ－四八二號重型機車
    （登記為陳金龍所有）電門上插置之鑰匙發動該機車騎乘離
    去而竊取之，其後則供己代步。嗣因丁○○於同日晚間八時
    許將該機車交託臺南縣西港鄉由戊○○經營之「豐勝機車行
    」修理後一去不返，戊○○遂報警查獲上情。
  (二)復於同年九月二十六日晚間十二時許，在臺南縣西港鄉竹林
    村大竹林八號乙○○住處前，趁無人注意之際，持前向乙○○借用車牌號碼ＭＴＱ－二九三號（聲請簡易判決處刑書及
    原審判決書均誤載為ＭＩＱ－二九三號）重型機車時所複製
    之鑰匙發動該機車騎乘離去而竊取之，其後則供己代步。嗣
    丁○○於九十四年十月一日晚間七時八分許，騎乘該機車行
    經臺南市○○路、永華路口時，為警查獲，並扣得丁○○所
    有供竊車所用之上開複製機車鑰匙一支。
  (三)再於同年十月十一日上午六時許，與有犯意聯絡之陳志銘（
    另行提起公訴），由陳志銘騎乘車牌號碼Ｊ二九－六○九號
    重型機車（登記為陳吳金岸所有）搭載丁○○，在臺南市○
    里鎮○○路與平等街口不詳人士所擺設之水果攤上，趁無人
    注意之際，由丁○○徒手竊取該不詳人士懸掛於水果攤上之
    皮包（內有現金七百元），得手後二人隨即騎乘機車逃逸。
二、案經臺南市警察局第六分局報請臺灣臺南地方法院檢察署檢
    察官聲請以簡易判決處刑暨臺南縣警察局佳里分局報請同署
    檢察官移請併案辦理。
    理    由
一、上揭犯罪事實業據被告丁○○迭於警詢、偵訊及本院審理時
    自白不諱，核與證人即被害人乙○○於警詢（見臺南市警察
    局第六分局南市警六刑偵字第一○二○號卷第八頁至第十頁
    ）、丙○○於警詢及偵查中（見臺南縣警察局佳里分局南縣
    佳警偵字第○九四○○一六四五七號卷第五頁至第七頁、臺
    灣臺南地方法院檢察署九十四年度偵字第一三六三三號卷第
    十一頁至第十四頁）、證人即「豐勝機車行」負責人戊○○
    於警詢及偵查中（上開佳里分局警卷第八頁至第十一頁、上
    開偵字第一三六三三號卷第十一頁至第十四頁）之證述、證
    人即共犯陳志銘於偵查中供述（見臺灣臺南地方法院檢察署
    九十四年度偵字第一三六○三號卷第第三十二頁至第三十三
    頁）之情節相符，且有贓物認領保管單、車籍作業系統－查
    詢認可資料各二份、臺南縣警察局車輛協尋及車輛尋獲電腦
    輸入單各一份（見上開第六分局警卷第十六頁、第十八頁至
    第二十頁，上開佳里分局警卷第十二頁【該贓物認領保管單
    之機車車號誤載為ＭＳＦ－四二二號】、第二十八頁至第二
    十九頁）附卷可稽，及扣案機車鑰匙一支可資佐證，足見被
    告自白與事實相符。本件事證明確，被告犯行洵堪認定。
二、核被告丁○○所為，係犯刑法第三百二十條第一項之普通竊
    盜罪。被告與同案被告陳志銘間，就上開犯罪事實一之(三)部
    分，有犯意之聯絡及行為之分擔，均為共同正犯。又被告三
    次竊盜犯行，時間緊接，方法相同，觸犯構成要件相同之罪
    名，顯係基於概括犯意反覆為之，為連續犯，應依刑法第五
    十六條之規定，論以一罪，並加重其刑。公訴意旨雖僅就犯
    罪事實欄一之(二)犯行聲請簡易判決處刑，惟檢察官就犯罪事
    實一部起訴者，其效力即於全部，本件被告上開犯罪事實欄
    一之(一)(三)犯行，與檢察官前揭聲請簡易判決處刑之部分，有
    連續犯之裁判上一罪關係，已如上述，本院自得就檢察官移
    請併案審理部分（即臺灣臺南地方法院檢察署九十四年度偵
    字第一三六○三、一三六三三號），一併加以審理。
三、原審對被告論罪科刑固非無據，惟未及審酌犯罪事實一之(一)
    (三)竊盜犯行，公訴人據此提起上訴，為有理由，自應將原判
    決撤銷改判。爰審酌被告前因違反毒品危害防制條例案件，
    經臺灣高等法院臺南分院以九十三年上訴字第七六三號判處
    有期徒刑七月，緩刑四年確定，仍不知警惕，年輕力壯，卻
    不務正業，屢為竊盜犯行，且經警查獲後仍於短期間內再犯
    ，顯然毫無法紀觀念，惟犯後尚能坦承犯行，及目前所知被
    害人者之贓物均發還領回，所生危害非鉅等一切情狀，量處
    如主文所示之刑，並諭知易科罰金之折算標準。至扣案機車
    鑰匙一支，係被告所有，且供被告本案竊盜所用，爰依刑法
    第三十八條第一項第二款之規定併予宣告沒收。
據上論斷，應依刑事訴訟法第四百五十五條之一第一項、第三項
、第三百六十九條第一項前段、第三百六十四條、第二百九十九
條第一項前段，刑法第二十八條、第五十六條、第三百二十條第
一項、第四十一條第一項前段，刑法第三十八條第一項第二款，
罰金罰鍰提高標準條例第一條前段、第二條，判決如主文。
本案經檢察官甲○○到庭執行職務。
中    華    民    國    95    年    3     月    16    日
                刑事第二庭  審判長法  官  鄭文祺
                                  法  官  林中如
                                  法  官  陳賢德
以上正本證明與原本無異。
不得上訴。
                                  書記官  王志銘
中    華    民    國    95    年    3     月    17    日
附錄論罪科刑法條：
中華民國刑法第三百二十條第一項
意圖為自己或第三人不法之所有，而竊取他人之動產者，為竊盜
罪，處五年以下有期徒刑、拘役或五百元以下罰金。


司法院資訊處製作；財團法人民間司法改革基金會備份。
